最高法院刑事判決　　　　　　　　　 111年度台上字第1739號 
上　訴　人　鍾秀虹
 
 

上列上訴人因加重詐欺案件，不服臺灣高等法院中華民國110 年
11月30日第二審判決（110 年度上訴字第1539號，起訴及追加起
訴案號：臺灣臺北地方檢察署109 年度偵字第17741、21673、25
380、26044號、109年度偵字第28309號），提起上訴，本院判決
如下：
    主  文
上訴駁回。
    理  由
一、按刑事訴訟法第377 條規定，上訴於第三審法院，非以判決
    違背法令為理由，不得為之。是提起第三審上訴，應以原判
    決違背法令為理由，係屬法定要件。如果上訴理由書狀並未
    依據卷內訴訟資料，具體指摘原判決不適用何種法則或如何
    適用不當，或所指摘原判決違法情事，顯與法律規定得為第
    三審上訴理由之違法情形，不相適合時，均應認其上訴為違
    背法律上之程式，予以駁回。
二、本件原判決撤銷第一審之不當科刑判決，改判依想像競合犯
    規定，從一重論處上訴人鍾秀虹犯如其附表（下稱附表）一
    編號1 所示三人以上共同詐欺取財（尚犯參與犯罪組織、洗
    錢）1罪刑、編號2至10所示三人以上共同詐欺取財（尚犯洗
    錢）9 罪刑及為相關沒收宣告，已詳敘認定犯罪事實所憑證
    據及理由。
三、原判決已說明就上訴人所獲得如附表一編號3、5至7 所示之
    報酬，編號7(2)之新臺幣（下同）2 千元因經扣案應扣除外
    ，其餘未經扣案之7,880 元，無與各該編號所示被害人和解
    並返還款項之情形，應予宣告沒收，至編號l、2、4、8、10
    所示報酬，因已與各該編號所示被害人達成和解，並超額返
    還，故不予沒收。是所宣告沒收之7,880元與編號l、2、4、
    8、10 所示被害人之和解無關。上訴意旨以其和解返還被害
    人之金額已逾其全部犯罪所得之酬勞，指摘原判決此部分沒
    收之宣告違法，顯非上訴第三審之合法理由。
四、刑之量定，屬事實審法院得依職權裁量之事項，如其量刑已
    以行為人之責任為基礎，並斟酌刑法第57條各款所列情狀，
    在法定刑度內，酌量科刑，而無違反公平、比例及罪刑相當
    原則，致明顯輕重失衡情形，不得指為違法。原判決關於量
    刑，已以上訴人之責任為基礎，具體審酌刑法第57條所列科
    刑之一切情狀（包括犯後僅坦承部分犯行、與部分被害人達
    成和解、家庭生活及經濟狀況等），而為量刑。既未逾越法
    律規定，亦無違反公平正義之情形，屬裁量權之行使，自難
    指為違法。上訴意旨以原判決未充分審酌上訴人現時狀況而
    為適當量刑，有理由不備之違誤。係就原審裁量職權之合法
    行使，依憑己意所為之指摘，難認屬適法之第三審上訴理由
    。
五、刑法第59條之酌量減輕其刑，必其犯罪情狀確可憫恕，在客
    觀上足以引起一般人之同情，認為即予宣告法定最低度刑，
    猶嫌過重，始有其適用。緩刑之宣告，除應具備一定條件外
    ，並須有可認為以暫不執行刑罰為適當之情形，始得為之。
    俱屬法院裁判時得依職權裁量之事項，當事人不得以法院未
    適用刑法第59條規定酌減其刑或諭知緩刑指為違背法令。原
    審就上訴人本件犯罪情節，不具情堪憫恕之情狀，無刑法第
    59條酌減其刑規定之適用，及無暫不執行為適當之情形，不
    適宜宣告緩刑等節，已經調查、審酌，並於判決理由內分別
    敘明理由。上訴意旨對於原審未適用刑法第59條酌減其刑及
    未予宣告緩刑，指為違法，亦非上訴第三審之合法理由。
六、依上所述，本件上訴違背法律上之程式，應予駁回。
據上論結，應依刑事訴訟法第395條前段，判決如主文。
中    華    民    國   111    年    3     月    16    日
                  刑事第八庭審判長法  官  李  英  勇  
                                  法  官  楊  智  勝  
                                  法  官  吳  冠  霆  
                                  法  官  邱  忠  義  
                                  法  官  洪  兆  隆  
本件正本證明與原本無異
                                  書記官
中    華    民    國   111    年    3     月    18    日